臺灣雲林地方法院刑事判決　　　　　　　　　　　　　九十三年度訴字第五七四號
　　公　訴　人　臺灣雲林地方法院檢察署檢察官
　　被　　　告　張巍鐘
右列被告因違反毒品危害防制條例案件，經檢察官提起公訴（九十三年度毒偵字第七
三一號、第八八五號、第一一一四號、第一一四四號），於本院準備程序進行中，被
告就被訴事實為有罪之陳述，經本院合議庭裁定改依簡式審判程序審理，及移
審理（九十三年度毒偵字第一五八○號、九十三年度毒偵字第一七四六號），經公訴
人擴張犯罪事實，本院判決如左：
    主  文
張巍鐘連續施用第壹級毒品，處有期徒刑壹年；扣案之注射針筒貳支、軟管壹條及夾
鏈袋壹個均沒收。又連續施用第貳級毒品，處有期徒刑柒月。應執行有期徒刑壹年肆
月；扣案之注射針筒貳支、軟管壹條及夾鏈袋壹個均沒收。
    事實及理由
一、本件犯罪事實：
  (一)張巍鐘前於民國八十八年間，因施用第二級毒品案件，經依臺灣花蓮地方法院八
    十八年度毒聲字第三四四號裁定送觀察、勒戒後，認有繼續施用毒品之傾向，進
    而依臺灣臺東地方法院八十八年度毒聲字第二九二號裁定令入戒治處所施以強制
    戒治，經強制戒治執行完畢，由臺灣臺東地方法院檢察署檢察官於八十九年八月
    二十五日，以八十九年度戒毒偵字第七四號為不起訴處分確定。詎張巍鐘仍不知
    悔改，於五年內，復基於施用第一級毒品之概括犯意，自九十三年三月四日或五
    日間之某時許起，至同年十月四日上午某時許止，連續在雲林縣土庫鎮○○里○
    ○路一二四之一號住處，以將第一級毒品海洛因摻入香菸內點燃吸食或置於注射
    針筒內摻水注射血管之方式，約每四、五日施用一次之頻率，施用第一級毒品海
    洛因多次；另基於施用第二級毒品之概括犯意，自九十三年六月十五日下午五時
    許起，至同年十月四日晚間十一時五十分採尿回溯前九十六小時內之某時止，連
    續在上址雲林縣土庫鎮○○里○○路一二四之一號住處，以將第二級毒品安非他
    命置於玻璃球內燒烤吸食其煙霧之方式，施用第二級毒品安非他命多次。嗣先於
    九十三年三月七日下午五時十分許，因駕駛車號ＳＲ－一一六○號自小貨車之贓
    車，在雲林縣元長鄉○○村○○路二十九號前為警查獲，而採集其尿液送驗呈嗎
    啡陽性之反應；又於同年七月十日中午十二時許，因在雲林縣台西鄉○○村○○
    路協生鋁門窗行竊盜案件為警查獲，並扣得其所有之注射針筒二支、軟管一條、
    夾鏈袋一個，經採集其尿液送驗呈嗎啡陽性之反應；又於同年七月十九日因竊盜
    案件為警查獲，經採集其尿液送驗呈嗎啡及甲基安非他命均陽性之反應；又於同
    年七月二十二日因竊盜案件為警查獲，經警於同年月二十三日採集其尿液送驗呈
    嗎啡及甲基安非他命均陽性之反應；又於同年十月四日晚間八時三十分許，在雲
    林縣土庫鎮○○路「一品盧網咖店」內為警通緝到案，經採集其尿液送驗呈嗎啡
    及甲基安非他命均陽性之反應；並於同年十月五日，經解送至臺灣雲林第二監獄
    執行另案贓物罪之拘役時，於同日下午八時二十分許，經採集其尿液送驗呈嗎啡
    陽性之反應，始悉上情。
  (二)案經雲林縣警察局虎尾分局、台西分局、西螺分局及北港分局分別移送臺灣雲林
    地方法院檢察署檢察官偵查後起訴，及雲林縣警察局北港分局、臺灣雲林第二監
    獄分別報請前署檢察官偵查後移送併辦。
二、證據名稱：
  (一)被告張巍鐘於警訊、偵查及本院審理中之自白。
  (二)雲林縣警察局虎尾分局查獲煙毒、麻管嫌犯尿液送檢真實姓名對照表及雲林縣衛
    生局煙毒尿液檢驗成績書各一紙（見臺灣雲林地方法院檢察署九十三年度毒偵字
    第七三一號卷第十一頁及第十三頁）。
  (三)雲林縣警察局台西分局查獲煙毒、麻管嫌犯尿液送檢真實姓名對照表及雲林縣衛
    生局煙毒尿液檢驗成績書各一紙（見本院卷第四○至四一頁）。
  (四)雲林縣警察局西螺分局查獲煙毒、麻管嫌犯尿液送檢真實姓名對照表及雲林縣衛
    生局煙毒尿液檢驗成績書各一紙（見雲林縣警察局西螺分局警卷第六至七頁）。
  (五)雲林縣警察局北港分局查獲煙毒、麻管嫌犯尿液送檢真實姓名對照表及雲林縣衛
    生局煙毒尿液檢驗成績書各一紙、長榮大學毒物研究中心複驗結果一份（見雲林
    縣警察局北港分局港警刑字第０九三００二二八二二號警卷第七頁及第九頁、本
    院卷第四五至四七頁）。
  (六)雲林縣警察局北港分局查獲煙毒嫌犯尿液送檢真實姓名對照表及雲林縣警察局衛
    生局煙毒尿液檢驗成績書各一紙、行政院衛生署管制藥品管理局九十三年十一月
    十八日管檢字第０九三００一０二三八號函一份（見雲林縣警察局北港分局港警
    刑字第０九三００二三三五八號警卷第五至六頁、第八至十頁）。
  (七)臺灣雲林第二監獄在監（所）或出監（所）收容人資料表、台灣雲林第二監獄收
    容人尿液採集作業確認書、同意書、檢體採收紀錄表、詮昕科技股份有限公司濫
    用藥物尿液檢驗報告各一份（見臺灣雲林地方法院檢察署九十三年度毒偵字第一
    五八○號卷第二至五頁）。
  (八)憲兵司令部八十年三月廿五日鑑驗字第０九九九號函、行政院衛生署藥物食品
    檢驗局八十一年二月八日藥檢壹字第００一一五六號函各一份。
  (九)扣案之注射針筒二支、軟管一條及夾鏈袋一個。
  (十)臺灣臺東地方法院檢察署八十九年度戒毒偵字第七四號檢察官不起訴處分書。
  (十一)被告之刑案資料查註紀錄表、全國施用毒品案件紀錄表、臺灣高等法院被告全國
    前案紀錄表各一份。
三、本件偵查檢察官於起訴書之犯罪事實欄中，雖記載被告自九十三年三月七日起至
    同年七月十九日止，有連續施用第二級毒品安非他命多次之犯行，惟被告僅坦承
    自九十三年六月十五日下午五時許起，始有吸食安非他命之犯行。而偵查檢察官
    上開犯罪事實之記載，無非係依據長榮大學毒物研究中心之尿液複驗結果呈甲基
    安非他命陽性反應為其論據（見臺灣雲林地方法院檢察署九十三年度毒偵字第七
    三一號卷第三一至三三頁），然該長榮大學毒物研究中心尿液複驗之委驗機構檢
    體編號為「九三尿保五二二」，而被告所採集之尿液卻為「九三年度尿保字第五
    五二號」，此有收受扣押物品清單一紙附卷可稽（見上開毒偵卷第二○頁），足
    見上開長榮大學毒物研究中心所複驗之尿液並非被告所有，自難以此認定被告於
    九十三年三月七日所採集之尿液確含有甲基安非他命之成分。是偵查檢察官起訴
    被告自九十三年三月七日起至同年六月十五日下午五時許前之期間，有多次施用
    第二級毒品安非他命之事實，尚乏證據可資認定，而此部分業經公訴檢察官當庭
    減縮，且偵查檢察官亦認此部分與已起訴之施用第二級毒品有罪部分具有連續犯
    之裁判上一罪關係，故此部分本院不另為無罪之諭知。
四、本件偵查檢察官係就被告自九十三年三月七日起至同年七月十九日止之連續多次
    施用第一級毒品海洛因犯行，及連續多次施用第二級毒品安非他命犯行提起公訴
    ，其餘併案審理部分業經公訴檢察官當庭擴張為犯罪事實，且本院認為與已起訴
    之施用第一級毒品或施用第二級毒品之有罪部分，分別有連續犯之裁判上一罪關
    係，亦為起訴效力所及，本院自應併予審理，附予敘明。
五、適用之法條：
  (一)刑事訴訟法第二百七十三條之一第一項、第二百九十九條第一項前段、第三百十
    條之二、第四百五十四條。
  (二)毒品危害防制條例第十條第一項、第二項。
  (三)刑法第十一條前段、第五十六條、第五十一條第五款、第三十八條第一項第二款
    。
六、如不服本判決，得於判決書送達之翌日起十日內，以書狀敘述理由，向本院提出
    上訴。
本案經檢察官甲○○到庭執行職務。
中      華      民      國      九十四      年    一    月    三十一    日
                                        臺灣雲林地方法院刑事第三庭
                                            法  官  廖  國  勝
右正本證明與原本無異。
                                            書記官  林  汎  柏
中      華      民      國      九十四      年    一    月    三十一    日
【附錄本案論罪科刑法條全文】
毒品危害防制條例第十條：
施用第一級毒品者，處六月以上五年以下有期徒刑。
施用第二級毒品者，處三年以下有期徒刑。
